【裁判字號】    91,訴,967
【裁判日期】    920613
【裁判案由】    違反毒品危害防制條例
【裁判全文】
臺灣臺南地方法院刑事判決                          九十一年度訴字第九六七號
    公  訴  人  臺灣台南地方法院檢察署檢察官
    被      告  甲○○
右列被告因違反毒品危害防制條例案件，經檢察官提起公訴（九十一年度毒偵緝字第
二六六號、九十一年度毒偵字第一○八五號）及移
五九號），本院判決如左：
    主  文
甲○○連續施用第一級毒品，處有期徒刑柒月，扣案之海洛因壹包（驗餘淨重零點零
肆公克）沒收銷燬之；又連續施用第二級毒品，處有期徒刑肆月。應執行有期徒刑拾
月，扣案之海洛因壹包（驗餘淨重零點零肆公克）沒收銷燬之。
    事  實
一、甲○○前於民國（下同）八十六年間，因施用第一級毒品嗎啡及第二級毒品安非
    他命案件，經送觀察勒戒後，認無繼續施用毒品之傾向，業經本院於八十七年七
    月二十一日，以八十六年度訴字第一六○六號判處免刑確定。惟甲○○五年內復
    基於概括之犯意，自九十一年三月二十日起至同年七月三十日止，連續在台南縣
    仁德鄉○○村○○路一九○號住處，以將第一級毒品海洛因摻水稀釋後針筒注射
    入體內方式，連續施用第一級毒品海洛因多次。另於九十一年三月二十一日及同
    年八月一日十九時三十七分許回溯前九十六小時內某時，在上開住處，以將安非
    他命置於玻璃球內加熱霧化後吸用之方式，連續施用第二級毒品安非他命二次，
    嗣為警分別於九十一年三月二十三日、同年四月十九日、同年八月一日在台南縣
    永康市○○路與中山南路口、台南縣關廟鄉○○村○○路及上開住處查獲，並扣
    得第一級毒品海洛因一包（驗餘淨重○‧○四公克）。嗣經依本院於九十一年五
    月六日，以九十一年度毒聲字第七六二號裁定送台灣台南看守所附設勒戒所觀察
    、勒戒後，認有繼續施用毒品之傾向，而於五年內再犯毒品危害防制條例第十條
    之罪。
二、案經台南市警察局及台南縣警察局歸仁分局報請臺灣臺南地方法院檢察署檢察官
    偵查起訴暨台南市警察局報請偵查後移送併案審理。
    理  由
一、訊據被告甲○○對於在右揭時、地連續施用第一級毒品海洛因及在右揭地點施用
    第二級毒品安非他命二次之犯行供承不諱，且被告於九十一年四月十九日經警採
    尿送驗結果，呈嗎啡陽性反應，於同年三月二十三日、同年八月一日為警採尿送
    驗結果，均呈嗎啡及安非他命陽性反應，此有臺南縣衛生局九十一年五月八日出
    具之尿液檢驗成績書一紙及台南市衛生局九十一年四月三日、九十一年八月二十
    日出具之檢驗成績書二紙附卷足稽，此外，復有扣案之海洛因一包（驗餘淨重○
    ‧○四公克）可資佐證。又扣案之海洛因一包，經送法務部調查局鑑驗結果，確
    含第一級毒品海洛因成分（驗餘淨重○‧○四公克），有該局九十一年四月十五
    日調科壹字第二○○○○三八八六號鑑定通知書一紙在卷可考。被告上開自白核
    與事實相符，自堪採信。另按個人口服投與甲基安非他命後，其尿液中能否驗出
    安非他命陽性反應，與其投與方式、投與量、採尿時間、個人體質及檢測儀器之
    精密度等有關，一般而言，約百分之七十於口服投與後二十四小時自尿液中排出
    ，約百分之九十於九十六小時內自尿中排出，從而吸食時間距採集尿液時間，最
    長可能不會超過四日，此有行政院衛生署藥物食品檢驗局（81）藥檢壹字○○一
    一五六號函可查。揆諸上開說明，被告於偵查中因九十一年度毒偵字第四一六號
    施用毒品案件遭檢察官通緝，並於九十一年八月一日為警緝獲後，經採集其尿液
    檢體送驗結果，呈安非他命陽性反應，則被告於九十一年八月一日十九時三十七
    分許回溯前九十六小時內某時，確有施用第二級毒品安非他命之情，應堪認定，
    被告於警訊中及偵查中分別供稱其該次施用安非他命時間係九十一年七月十三日
    云云，不足採信。又查被告前於八十六年間，因施用第一級毒品嗎啡及第二級毒
    品安非他命案件，經送觀察勒戒後，認無繼續施用毒品之傾向，業經本院於八十
    七年七月二十一日，以八十六年度訴字第一六○六號判處免刑確定，其於五年內
    再犯毒品危害防制條例第十條之罪，經本院於九十一年五月六日以九十一年度毒
    聲字第七六二號裁定送觀察、勒戒後，認有繼續施用毒品傾向，此分別有上開判
    決、臺灣臺南地方法院檢察署刑案資料查註紀錄表、臺灣高等法院被告全國前案
    紀錄表及臺灣臺南看守所附設勒戒所九十一年八月十九日南所文衛字第○九一○
    ○○一三九五—四號函送之有無繼續施用毒品傾向證明書各一份在卷足按，事證
    以臻明確，被告施用毒品犯行，已堪認定，故應予論罪科刑。
二、按海洛因及安非他命分別為毒品危害防制條例第二條第二項第一款、第二款所規
    定之第一級及第二級毒品，是核被告所為，係犯毒品危害防制條例第十條第一項
    之施用第一級毒品罪及同條第二項之施用第二級毒品罪。被告施用前後持有海洛
    因及安非他命之低度行為，各為其後施用之高度行為所吸收，不另論罪。又其多
    次施用第一級毒品海洛因及二次施用第二級毒品安非他命之犯行，時間緊接，所
    犯為構成要件相同之罪，顯係基於概括犯意反覆為之，各應依連續犯之規定以一
    罪論，並加重其刑。被告所犯上開二罪，行為互殊，犯意各別，應予分論併罰。
    併案部分雖未據公訴意旨論及，惟與起訴部分有連續犯之關係，已如前述，應為
    起訴效力所及，本院自應就屬於裁判上一罪之該部分併予審酌，附此敘明。本院
    審酌被告有施用毒品前科，素行不良，其犯罪中之動機、手段，施用毒品本係自
    殘行為，對他人法益尚無具體危害，惟一再犯本罪不知悔改，犯後態度等一切情
    狀，分別量處如主文所示之刑，並定其應執行之刑。扣案之海洛因一包（驗餘淨
    重○‧○四公克），為本案所查獲之毒品，不問屬於被告與否，應依毒品危害防
    制條例第十八條第一項前段宣告沒收銷燬。
據上論斷，應依刑事訴訟法第二百九十九條第一項前段，毒品危害防制條例第十條第
一項、第二項、第十八條第一項前段，刑法第十一條前段、第五十六條、第五十一條
第五款，判決如主文。
中      華      民      國    九十二    年      六      月     十三     日
                                臺灣臺南地方法院刑事第三庭
                                  審判長法  官  蘇  義  洲
                                        法  官  謝  家  宜
                                        法  官  陳  燁  真
右正本證明與原本無異。
如不服本判決，應於判決送達後十日內向本院提出上訴狀( 應附繕本 )。
                                        書記官  黃  富  煜
中      華      民      國    九十二    年      六      月     十六     日
附錄本案論罪科刑法條全文：
毒品危害防制條例第十條
施用第一級毒品者，處六月以上五年以下有期徒刑。
施用第二級毒品者，處三年以下有期徒刑。


司法院資訊處製作；財團法人民間司法改革基金會備份。
